# 请教陈版，关于集团内部的股权划转账务处理的问题。

提问人：littlemee 时间：2021-11-14 17:19:01
集团公司A分别有两个全资子公司为：甲公司（注册资本 100 万）乙公司（注册资本 300 万 资本公积 50 万）；乙公司有一个全资子公司：丙公司（注册资本:80万 资本公积 10 万）。
集团公司A账上有长期股权投资-甲公司 100 万，长期股权投资-乙公司 350 万；乙公司账上有长期股权投资-丙公司 90 万。
根据集团公司A安排， 2021 年 6 月 30 日乙公司将丙公司100%股权无偿划转给甲公司， 2021 年 9 月 30 日集团公司A将乙公司100%股权无偿划转给甲公司。集团要求划转过程均不确认损益。
请问，在股权划转过程中，A、甲、乙、丙公司分别该如何进行账务处理？
望陈版及各位大侠指教，谢谢~

回答人：chenyiwei
假设各项股权投资均不涉及需要计提减值准备的情况，则：
1 、丙公司只需变更实收资本科目的股东明细即可。
2 、乙公司：划转丙公司股权给甲公司：借：资本公积 50 ，盈余公积、未分配利润 40 ，贷：长期股权投资——丙公司 90 ；后续乙公司自身股权被划转时，调整实收资本科目的股东明细即可。
3 、甲公司：取得乙公司、丙公司股权，分别按同一控制下合并处理：借：长期股权投资——丙公司 90 ，借：长期股权投资——乙公司260 （=350-90），贷：资本公积 350
4 、A公司：借：长期股权投资——甲公司 350 ，贷：长期股权投资——乙公司 350.